【裁判字號】    89,易,2766
【裁判日期】    900507
【裁判案由】    侵占
【裁判全文】
臺灣臺南地方法院刑事判決
    公  訴  人  臺灣台南地方法院檢察署檢察官
    被      告  乙○○
右列被告因侵占案件，經檢察官提起公訴（八十九年度營偵字第一一二四號），本院
判決如左：
    主  文
乙○○意圖為自己不法之所有，而侵占自己持有他人之物，處有期徒刑肆月，如易科
罰金，以佰元折算壹日。
    事  實
一、乙○○於民國（下同）八十九年四月十四日上午九時四十五分許，至台南縣學甲
    鎮○○路三七０號，向豐智小客車租賃有限公司（以下簡稱豐智公司）租用車號
    Ｎ７─四二七八號自用小客車一輛，原約定租期為一日，每日租金為新台幣一千
    五百元，惟乙○○並未如期還車。後豐智公司之代表人洪芳夫與乙○○取得聯絡
    ，同意乙○○再續租四日至八十九年四月十九日上午十時止。但乙○○竟意圖為
    自己不法之所有，屆期仍不返還而侵占該自用小客車。嗣豐智公司於八十九年八
    月八日向臺灣臺南地方法院檢察署對乙○○提起告訴，經該署於八十九年十月二
    十一日向臺灣臺南地方法院提起公訴後，乙○○始於八十九年十二月六日將該車
    返還豐智公司。
二、案經豐智公司訴請臺灣臺南地方法院檢察署檢察官偵查起訴。
    理  由
一、訊據被告乙○○對於右揭其向稱豐智公司租車而逾期始返還之事實固不諱言，並
    有租賃合約書影本二張可稽。惟其否認有侵占之犯行，辯稱：其所租之自用小客
    車，因發生車禍而送去修理，所以沒辦法還車，其並無侵占之意等語，而證人即
    被告之母甲○○○於本院審理時亦為相同內容之證詞，以附合其說。惟據告訴人
    之代理人洪芳夫於本院審理時，指稱：「被告在四月十四日發生車禍，有送去修
    理，一個月就修好了，但被告是我在上了法院後，在八十九年十二月六日才將車
    還給我的。」等語，有九十年一月十七日本院訊問筆錄一份可參，而被告對告訴
    人之代理人洪芳夫之指訴並不否認，應認上開指訴尚屬實在。縱該車真發生車禍
    而送修，但於八十九年五月間已修復，修復後被告即應還車，但其竟拖至被起訴
    後始還車，顯然其係迫於訴訟之壓力下才還車，故應認其確有將該車據為己有之
    意。雖嗣其已還車，但仍不能解免其已成立之侵占罪責。故其所辯，無非卸責之
    詞，不足採信，其犯行應予認定。
二、按被告意圖為自己不法之所有，而侵占自己持有他人之物，核其所為，係犯刑法
    第三百三十五條第一項之侵占罪。爰審酌被告犯罪之動機、目的、手段、所生危
    害、犯罪後否認犯行，現雖已還車，但仍未與告訴人和解償付損失等一切情狀，
    量處如主文所示之刑，並諭知易科罰金之折算標準。
據上論斷，應依刑事訴訟法第二百九十九條第一項前段，刑法第三百三十五條第一項
、第四十一條第一項前段，罰金罰鍰提高標準條例第一條前段、第二條，判決如主文
。
中      華      民      國     九十     年      五      月      七      日
                                    臺灣臺南地方法院刑事第三庭
                                        法  官  彭  振  湘
右正本證明與原本無異。
如不服本判決，應於判決送達後十日內，向本院提出上訴狀（須附繕本）。
                                        書記官  汪  姿  秀
中      華      民      國     九十     年      五      月      七      日
附錄本案論罪科刑法條全文：
刑法第三百三十五條第一項：
意圖為自己或第三人不法之所有，而侵占自己持有他人之物者，處五年以下有期徒刑
、拘役或科或併科一千元以下罰金。


司法院資訊處製作；財團法人民間司法改革基金會備份。
